臺灣高雄地方法院刑事判決
111年度訴字第49號
公  訴  人  臺灣高雄地方法院檢察署
被      告  林平波


指定辯護人  本院公設辯護人林易志
上列被告因毒品危害防制條例案件，經檢察官提起公訴（110年
度偵字第17102號），本院判決如下：
    主  文
林平波犯如附表所示之參罪，各處如附表所示之刑及沒收。應執
行有期徒刑拾陸年。
    事  實
一、林平波明知海洛因及甲基安非他命分別係毒品危害防制條例
    第2 條第2項第1款、第2 款所列之第一、二級毒品，不得非
    法販賣、持有，竟意圖營利，基於販賣第一級毒品海洛因及
    第二級毒品甲基安非他命之犯意，於附表所示之時間、地點
    ，以附表所示之方式，分別販賣第一級毒品海洛因予黃嘉文
    1次；販賣第二級毒品甲基安非他命予王福忠、周達勇各1次
    （販賣對象、販賣時間、販賣地點、交易金額及販賣方式，
    均如附表所載）。經警錄影蒐證，始悉上情。
二、案經高雄市警察局鼓山分局報告臺灣高雄地方檢察署檢察官
    偵查起訴。
    理  由
壹、程序部分
　　按被告以外之人於審判外之陳述，雖不符合刑事訴訟法第15
    9 條之1 至第159 條之4 之規定，但經當事人於審判程序同
    意作為證據，法院審酌該言詞陳述或書面陳述作成時之情況
    ，認為適當者，亦得為證據。當事人、代理人或辯護人於法
    院調查證據時，知有第159 條第1 項不得為證據之情形，而
    未於言詞辯論終結前聲明異議者，視為有前項之同意，刑事
    訴訟法第159 條第1 項及第159 條之5 分別定有明文。查本
    判決所引用具傳聞性質之言詞或書面證據，關於證據能力，
    經檢察官、被告林平波及辯護人於本院審判期日中均表示同
    意有證據能力（院卷第72頁），本院審酌此等證據資料製作
    時之情況，尚無違法不當及證明力明顯過低之瑕疵，亦認為
    以之作為證據應屬適當，故揆諸前開規定，應認前揭證據資
    料均例外有證據能力。
貳、實體部分
一、認定事實所憑之證據及理由
（一）上揭犯罪事實部分，業據被告於本院審理中均坦承不諱（
      院卷第71頁），核與證人即購毒者黃嘉文、王福忠、周達
      勇於警詢及偵查中之證述（證人黃嘉文部分：警一卷第67
      至71頁，偵卷第145至151頁；證人王福忠部分：警一卷第
      81至85頁，他卷第215至223頁，偵卷第165至167頁；證人
      周達勇部分：警一卷第95至99頁，偵卷第155至161頁）互
      核相符，並有被告林平波與證人黃嘉文民國110年7月26日
      毒品交易蒐證照片4張（警一卷第19頁）、毒品交易指認
      照片4張（指認人：黃嘉文）（警二卷第77頁）、高雄市
      政府警察局鼓山分局毒品危害防制條例嫌疑人尿液採驗代
      碼表1份（送驗代碼：E110121，受檢人：黃嘉文）（偵卷
      第144頁）、正修科技大學超微量研究科技中心110年9月1
      日第R00-0000-000號尿液檢驗報告1份（檢體原始編號：E
      110121）（偵卷第143頁）、指認犯罪嫌疑人紀錄表1份（
      指認人：黃嘉文）（警一卷第73至77頁）、被告林平波與
      證人王福忠110年7月16日毒品交易蒐證照片4張（警一卷
      第21頁）、車輛詳細資料報表1份（車號：000-000，車主
      ：王福忠）（他卷第201頁）、高雄市政府警察局鼓山分
      局毒品危害防制條例嫌疑人尿液採驗代碼表各1份（送驗
      代碼：E110123，受檢人：王福忠）（偵卷第138頁）、正
      修科技大學超微量研究科技中心110年9月1日第R00-0000-
      000號尿液檢驗報告1份（檢體原始編號：E110123）（偵
      卷第137頁）、指認犯罪嫌疑人紀錄表1份（指認人：王福
      忠）（警一卷第87至91頁）、被告林平波與證人周達勇11
      0年7月16日毒品交易蒐證照片3張（警一卷第23頁）、高
      雄市政府警察局鼓山分局毒品危害防制條例嫌疑人尿液採
      驗代碼表、濫用藥物尿液檢驗體監管紀錄表各1份（送驗
      代碼：E110133，受檢人：周達勇）（偵卷第142頁、第14
      1頁）、指認犯罪嫌疑人紀錄表1份（指認人：周達勇）（
      警一卷第101至105頁）在卷可佐，足認被告前開之任意性
      自白，與事實相符。
（二）販賣毒品係違法行為，非可公然為之，亦無公定之價格，
      不論任何包裝，均可任意分裝增減分量，而每次販賣之價
      量，亦可能隨時依雙方間之關係深淺、資力、需求量及對
      行情之認知、來源是否充裕、查緝是否嚴緊，購買者被查
      獲時供述購買對象之可能性風險之評估等，因而異其標準
      ，並機動調整，非可一概而論，販賣之利得除經坦承犯行
      或價量俱臻明確外，委難察得實情，販賣之人從價差或量
      差中牟利方式雖異，其意圖營利之非法販賣行為則一。再
      參酌海洛因及甲基安非他命物稀價昂，取得不易，且此等
      交易為政府懸為嚴予取締之犯罪，苟無利可圖，應無甘冒
      被查緝法辦重刑之危險，平白無端義務為該買賣之工作。
      卷查被告與本件購毒者相互間無特殊之親屬或情感關係，
      是被告若無利可圖，當不會甘冒嚴刑重罰之風險與無特殊
      關係之上開人等交易毒品。是被告就附表所為，均有營利
      之意圖等情，堪可認定。
（三）從而，本案事證明確，被告上開犯行均堪認定，應依法論
      科。
二、論罪科刑
（一）是核被告如附表編號1所為，係犯毒品危害防制條例第4 
      條第1項之販賣第一級毒品罪；如附表編號2、3所為，均
      係犯毒品危害防制條例第4 條第2 項之販賣第二級毒品罪
      。被告持有所販賣第一、二級毒品之低度行為，均為前揭
      販賣第一、二級毒品之高度行為所吸收，均不論罪。被告
      前開3罪，犯意各別，行為互殊，應分論併罰。
（二）刑之減輕
    ⒈毒品危害防制條例第17條第2 項部分
　　　按毒品危害防制條例第17條第2 項規定，犯第4 條至第8 
      條之罪於偵查及歷次審判中均自白者，減輕其刑。查被告
      就本件販賣第一、二級毒品犯行，各均於偵查及審判中自
      白不諱，此部分合於上揭規定，應依毒品危害防制條例第
      17條第2 項規定，減輕其刑。
    ⒉被告不符合毒品危害防制條例第17條第1 項
　　　按毒品危害防制條例第17條第1 項規定，犯第4 條至第8 
      條、第10條或第11條之罪，供出毒品來源，因而查獲其他
      正犯或共犯者，減輕或免除其刑。查被告雖供出本件之毒
      品來源為林永男，然本院就此部分函詢後，高雄市政府警
      察局鼓山分局以111年2月7日高市警鼓分偵字第111701646
      00號函1份覆以：因被告之供述無可供偵查之線索，故未
      查獲林永男及其他毒品上游等語（院卷第33頁）；臺灣高
      雄地方檢察署以111年2月8日雄檢榮宇110偵17102字第111
      9008462號函1份覆以：並未因被告之供述而查獲林永男或
      其他毒品上游等語（院卷第31頁），是此部分要難合於毒
      品危害防制條例第17條第1 項之要件，不應依此規定減輕
      其刑。
    ⒊刑法第59條部分
　　　至辯護人請求依刑法第59條酌減其刑部分。按犯罪之情狀
      顯可憫恕，認科以最低度刑仍嫌過重者，得酌量減輕其刑
      ，刑法第59條定有明文。查被告本件犯行，均業依毒品危
      害防制條例第17條第2項規定減輕之，考量被告前於民國1
      09年間販賣毒品經查獲，竟於該案判決前再為本件販賣毒
      品犯行，且次數已達3次，販賣對象達3人，販毒時地係於
      日間之公共場合，是其犯罪情節難認輕微，另查本件並無
      有何顯可憫恕之處，經衡酌均無情輕而法重之情形，均不
      應依刑法第59條規定減輕之。
三、量刑：
    爰以行為人之責任為基礎，審酌被告前有施用毒品紀錄，明
    知毒品戕害施用者身心健康，一旦染癮，難以戒除，常使施
    用者經濟地位發生實質改變而處於劣勢，不僅影響正常生活
    ，且為持續獲得毒品，常淪為盜匪之類，影響社會層面至深
    且鉅，嚴重破壞社會治安，竟販賣海洛因及甲基安非他命以
    牟利，不但助長毒品泛濫，更嚴重危害社會、經濟及購毒者
    之身心健康，影響層面非淺；其販毒之時間地點更係於光天
    化日之公園內，其心可議，應嚴加非難，惟念及被告均坦承
    犯行，犯後態度尚可，並考量被告各次販賣毒品之金額，及
    被告之素行、於本院審理時自陳之學歷、家庭、經濟情況等
    一切情狀，就被告所犯之各罪，分別量處如附表主文欄所示
    之刑。而按，刑法第51條數罪併罰定執行刑之立法方式，採
    限制加重原則，亦即非以累進加重之方式定應執行刑，本院
    審酌被告所犯上開各罪，犯罪時間集中於110年7月間，販賣
    之對象為3人，犯罪手法類似，如以實質累進加重之方式定
    應執行刑，則處罰之刑度顯將超過其行為之不法內涵，而違
    反罪責原則，復考量因生命有限，刑罰對被告造成之痛苦程
    度，係隨刑度增加而生加乘效果，而非以等比方式增加，是
    以隨罪數增加遞減其刑罰之方式，當足以評價被告行為不法
    性之法理（即多數犯罪責任遞減原則），就被告所犯如附表
    各罪所處之刑，定應執行刑如主文所示。
四、沒收部分
　　未扣案如附表編號1至3所示之販毒對價，均為被告之犯罪所
    得，爰均依刑法第38條之1 第1 項規定，附隨於被告所犯如
    附表編號1 至3 所示之罪，宣告沒收，且因均未扣案，併均
    依刑法第38條之1 第3 項規定，諭知於全部或一部不能沒收
    或不宜執行沒收時，追徵其價額。上開多數沒收之物，依刑
    法第40條之2第1項之規定併執行之。
據上論斷，應依刑事訴訟法第299條第1項前段，毒品危害防制條
例第4條第1項、第2項、第17條第2項，刑法第11條、第51條第5
款、第38條之1第1項、第3項、第40條之2第1項，判決如主文。
本案經檢察官游淑玟提起公訴，檢察官張靜怡到庭執行職務。
中　　華　　民　　國　　111 　年　　6 　　月　　28　　日
                  刑事第十二庭　審判長法　官  蔡書瑜
                  　　　　　　　　　　法　官  楊甯伃
                  　　　　　　　　　　法　官  蔡有亮
以上正本證明與原本無異。
如不服本判決應於收受送達後20日內向本院提出上訴書狀，並應
敘述具體理由；如未敘述上訴理由者，應於上訴期間屆滿後20日
內向本院補提理由書（均須按他造當事人之人數附繕本）「切勿
逕送上級法院」。
中　　華　　民　　國　　111 　年　　6 　　月　　28　　日
　　　　　　　　　　　　　　　　　   書記官　葉郁庭　　　　　　　　　　　　　　　　　　
附錄法條
毒品危害防制條例第4條
製造、運輸、販賣第一級毒品者，處死刑或無期徒刑；處無期徒
刑者，得併科新臺幣三千萬元以下罰金。
製造、運輸、販賣第二級毒品者，處無期徒刑或十年以上有期徒
刑，得併科新臺幣一千五百萬元以下罰金。
製造、運輸、販賣第三級毒品者，處七年以上有期徒刑，得併科
新臺幣一千萬元以下罰金。
製造、運輸、販賣第四級毒品者，處五年以上十二年以下有期徒
刑，得併科新臺幣五百萬元以下罰金。
製造、運輸、販賣專供製造或施用毒品之器具者，處一年以上七
年以下有期徒刑，得併科新臺幣一百五十萬元以下罰金。
前五項之未遂犯罰之。

得上訴

附表
編號 販賣對象 販賣時間（民國） 販賣地點 交易金額（新臺幣） 販賣方式 宣告刑及沒收 1 黃嘉文 110年7月26日17時28分許 高雄市○○區○○○路000號「高雄市水情中心」後方公園涼亭 500元 林平波與黃嘉文在左列時地見面後，以左列金額，販賣海洛因1包予黃嘉文，林平波當場將海洛因1包交給黃嘉文，並向黃嘉文收取價金 林平波犯販賣第一級毒品罪，處有期徒刑拾伍年貳月。 未扣案之犯罪所得新臺幣伍佰元沒收，於全部或一部不能沒收或不宜執行沒收時，追徵其價額。 2 王福忠 110年7月16日17時10分許 高雄市○○區○○○路000號「高雄市水情中心」後方公園涼亭 500元 林平波與王福忠在左列時地見面後，以左列金額，販賣甲基安非他命1包予王福忠，林平波當場將甲基安非他命1包交給王福忠，並向王福忠收取價金 林平波犯販賣第二級毒品罪，處有期徒刑伍年貳月。 未扣案之犯罪所得新臺幣伍佰元沒收，於全部或一部不能沒收或不宜執行沒收時，追徵其價額。 3 周達勇 110年7月16日17時40分許 高雄市○○區○○○路000號「高雄市水情中心」後方公園涼亭 500元 林平波與周達勇在左列時地見面後，以左列金額，販賣甲基安非他命1包予周達勇，林平波當場將甲基安非他命1包交給周達勇，並向周達勇收取價金 林平波犯販賣第二級毒品罪，處有期徒刑伍年貳月。 未扣案之犯罪所得新臺幣伍佰元沒收，於全部或一部不能沒收或不宜執行沒收時，追徵其價額。